【裁判字號】    97,簡上,308
【裁判日期】    970709
【裁判案由】    竊盜
【裁判全文】
臺灣桃園地方法院刑事判決             97年度簡上字第308號
上  訴  人
即  被  告  丙○○
                    （另案於台灣東成技能訓練所執行中）
上列上訴人即被告因竊盜案件，不服本院中華民國97年2 月29日
97年度審簡字第38號刑事簡易判決（聲請簡易判決處刑案號：96
年度偵字第25740 號），提起上訴，本院管轄之第二審合議庭判
決如下：
    主  文
上訴駁回。
    事  實
一、丙○○於民國九十五年間因違反毒品危害防制條例案件，經
    本院以九十五年度訴字第一五四二號刑事判決判處有期徒刑
    八月確定，嗣經本院依據中華民國九十六年罪犯減刑條例規
    定，以九十六年度聲減字第八六六號裁定減為有期徒刑四月
    確定，甫於九十六年七月二十四日執行完畢。詎仍未知所警
    惕，與真實姓名、年籍不詳之葉姓成年男子共同基於意圖為
    自己不法所有之犯意聯絡，於九十六年十月十二日十七時許
    ，由該葉姓成年男子騎乘機車搭載丙○○，在桃園縣大園鄉
    五權村十一鄰大埔八之五六號前，由丙○○、該葉姓成年男
    子共同著手而徒手竊取乙○○所有之倉庫鐵捲門馬達一個（
    價值新台幣二千元），為路過民眾游滄明當場發覺制止，致
    未得逞，該葉姓成年男子隨即騎乘機車逃逸，游滄明並與在
    場民眾聯手將丙○○制伏，後經游滄明報警處理而知悉上情
    。
二、案經桃園縣政府警察局大園分局報請台灣桃園地方法院檢察
    署檢察官偵查起訴，嗣經原審認為宜以簡易判決處刑，而逕
    以簡易判決處刑。
    理  由
一、證據能力：刑事訴訟法第一百五十九條第一項雖規定，被告
    以外之人於審判外之言詞或書面陳述，除法律有規定外，不
    得作為證據。然同法第一百五十九條之五第一項、第二項亦
    規定，被告以外之人於審判外之言詞或書面陳述，經當事人
    於審判程序同意作為證據，法院審酌該言詞陳述或書面陳述
    作成時之情況，認為適當者，亦得為證據；當事人、代理人
    或辯護人於法院調查證據時，知有第一百五十九條第一項不
    得為證據之情形，而未於言詞辯論終結前聲明異議者，視為
    有前項之同意。經查，證人游滄明於警詢、檢察事務官前之
    證述，經檢察官引為證據，而被告丙○○於本院準備及審判
    程序中均未對證人游滄明於警詢、檢察事務官前之證述聲明
    異議，依前揭法條，應視為有同法第一百五十九條之五第一
    項之同意，而本院審酌證人游滄明係由警察、檢察事務官製
    作筆錄，詢問過程難認有何不當或違法之情事，認將游滄明
    之證述作為證據，並無不當，依前揭法條，自有證據能力，
    得為證據。
二、訊據被告丙○○矢口否認有何竊盜犯行，辯稱當時我與葉姓
    成年男子一起騎車經過，看到鐵捲門倒在路邊，葉姓成年男
    子基於好奇心過去看一下，我去旁邊小便云云。經查：
  (一)被告於警詢中自承：經過該處時，我朋友看見那裏地上有一
    扇電動鐵柵門上的馬達有點脫落，我朋友就下車開始拆下該
    馬達準備帶走，這時有民眾經過，我朋友就馬上騎機車跑掉
    ，留我一人在現場等語明確（見偵查卷第七頁），被告雖於
    本院否認於警詢中有為前揭陳述，然經本院當庭勘驗部分警
    詢錄音帶，被告於警詢中供稱：（問：你是否知道葉Ｘ慶之
    行為是竊盜行為？）我是知道他的行為有點偏差，所以我才
    到旁邊去小便（見本院準備程序筆錄第三頁），顯見當時該
    葉姓成年男子確實係已著手為竊取馬達之行為，而被告亦知
    悉此事，故被告辯稱葉姓成年男子係基於好奇心過去看看，
    並無竊取云云，顯無可採。
  (二)證人游滄明證稱：當時我經過桃園縣大園鄉五權村大埔八之
    五六號前，見到二個人正在偷該處倉庫電動鐵柵門的馬達，
    馬達已經拆解下來，正要搬離，經我發現後，其中一名男子
    迅速騎上機車逃逸，被告來不及逃走，被我和附近民眾一起
    抓住；被告一直哀求我們放他走（見偵查卷第一七至一八頁
    ）；於檢察事務官前證稱：我開車經過，看見倉庫前停一輛
    機車，上面有一騎士，而被告正在拆馬達，且被告當時手很
    髒，機車騎士見到我就將車騎走，我喊抓小偷，就去抓被告
    ，被告一直掙扎（見偵查卷第三二頁）；於原審證稱：當天
    我開車經過，被告與另一名同夥，該名同夥是騎在機車上，
    被告是站在馬達旁邊，我們就停車下車抱住被告，當時馬達
    已經從鐵門被拆卸下來，馬達還在門旁邊，這時騎在機車上
    的那人看我們下車時就跑了。我們遠遠看的時候兩個人都是
    蹲在馬達旁邊，而另外一個人看到我們時，就騎乘機車離開
    等語明確（見原審準備程序筆錄），證人游滄明與被告素不
    相識，自無仇隙，衡情當無自陷偽證罪之處罰而構詞誣陷被
    告之理，是認證人游滄明上開所證應與事實相符，故被告與
    葉姓成年男子均有著手竊取馬達，洵堪認定。
  (三)證人游滄明雖稱當時現場留有包括起子等拆除馬達之工具，
    惟依當時至現場處理之警員甲○○證述：趕抵現場時被告已
    遭民眾抓住，當時我並沒有看到有什麼工具。該處的鐵門及
    馬達於一次颱風時已經遭強風吹的快要倒下，所以應該不需
    使用工具，徒手就可以竊取；倘若當時有扣案作案工具，我
    們會隨案移送等情屬實（見本院審判筆錄），而依卷內資料
    顯示，本案並無扣得作案工具，是依現存證據，實難認定被
    告當時有持足作為兇器之工具犯案。
  (四)綜上，被告所辯不足採信，本件事證明確，被告犯行堪予認
    定，應依法論科。
三、按竊盜罪既遂未遂之區別，應以行為人已否將所竊之物移置
    於自己實力支配下為標準，被告持兩頭為圓形之扳手一支，
    著手竊取被害人之馬達時，即為路過民眾當場發覺制止，而
    尚未將馬達置於自己實力支配下，而僅至未遂之程度。核被
    告所為，係犯刑法第三百二十條第三項、第一項竊盜未遂罪
    ，檢察官起訴書漏未斟酌被告之竊盜行為未達既遂之程度及
    本案無從認定被告持有兇器犯案，而認被告係犯同法第三百
    二十一條第一項第三款之加重竊盜罪，尚有未洽，惟其基本
    事實同一，本院自應予審理，並變更其起訴法條。被告與葉
    姓成年男子間，就上開竊盜行為，有犯意聯絡及行為分擔，
    為共同正犯。被告於九十五年間因違反毒品危害防制條例案
    件，經本院以九十五年度訴字第一五四二號刑事判決判處有
    期徒刑八月確定，嗣經本院依據中華民國九十六年罪犯減刑
    條例規定，以九十六年度聲減字第八六六號裁定減為有期徒
    刑四月確定，甫於九十六年七月二十四日執行完畢，此有卷
    附台灣高等法院被告前案紀錄表可按，其受有期徒刑之執行
    完畢，五年以內故意再犯有期徒刑以上之本罪，為累犯，依
    法加重其刑。被告已著手於竊盜行為之實施，而未至竊盜既
    遂之結果，為未遂犯，依法減輕其刑，並先加後減之。原審
    以被告上揭罪證明確，適用刑法第二十八條、第三百二十條
    第三項、第一項、第二十五條第二項、第四十七條第一項、
    第四十一條第一項前段，刑法施行法第一條之一第一項、第
    二項前段之規定，並審酌被告不思以正當手段獲取財物，竟
    圖不勞而獲為本案竊盜犯行，其犯罪動機及目的，貪圖小利
    ，所竊取之財物價值極微，且竊盜止於未遂階段，尚未造成
    被害人實質損害，及其犯罪手段、生活狀況、智識程度、犯
    後否認犯行之態度等一切情狀，量處如主文所示之刑，並諭
    知易科罰金之折算標準，認事用法均無不合，量刑亦無不當
    。被告上訴意旨略以：並未竊盜云云，認原審判刑不當，自
    無理由，應予駁回。
據上論斷，應依刑事訴訟法第四百五十五條之一第一項、第三項
、第三百六十四條、第三百六十八條、第三百條，判決如主文。
本案經檢察官林安紜到庭執行職務。
中    華    民    國    97    年    7     月     9    日
                  刑事第一庭審判長法  官  曾淑華
                                  法  官  朱美璘
                                  法  官  王耀興
以上正本證明與原本無異。
本判決不得上訴。
                                  書記官  劉晨輝
中    華    民    國    97    年    7     月    15    日
本案論罪科刑法條：
刑法第320條
意圖為自己或第三人不法之所有，而竊取他人之動產者，為竊盜
罪，處 5 年以下有期徒刑、拘役或 5 百元以下罰金。
意圖為自己或第三人不法之利益，而竊佔他人之不動產者，依前
項之規定處斷。
前二項之未遂犯罰之。


司法院資訊處製作；財團法人民間司法改革基金會備份。
